【裁判字號】    99,輔宣,8
【裁判日期】    990730
【裁判案由】    輔助宣告
【裁判全文】
臺灣臺南地方法院民事裁定               99年度輔宣字第8號
聲  請  人  乙○○
上列聲請人聲請輔助宣告事件，本院裁定如下：
    主      文
宣告甲○○（男，民國○○年○月○○日生，身分證統一編號：Ｚ0000
00000號，住臺南縣麻豆鎮海埔里6鄰莊禮寮1號之5）為受輔助宣
告之人。
選定聲請人乙○○（民國○○年○月○日生，身分證統一編號：Ｚ000
000000號，住臺南縣麻豆鎮海埔里6鄰莊禮寮1號之5）為受輔助
宣告之人甲○○之輔助人。
聲請程序費用由受輔助宣告之人甲○○負擔。
    理    由
一、按對於因精神障礙或其他心智缺陷，致其為意思表示或受意
    思表示，或辨識其意思表示效果之能力，顯有不足者，法院
    得因本人、配偶、四親等內之親屬、最近一年有同居事實之
    其他親屬、檢察官、主管機關或社會福利機構之聲請，為輔
    助之宣告，民法第15條之1第1項定有明文。
二、本件聲請意旨略以：聲請人為甲○○（男，民國○○年○月○○
    日生，身分證統一編號：Ｚ000000000號，住臺南縣麻豆鎮海
    埔里6鄰莊禮寮1號之5）之父親，甲○○於76年服役期間發
    病，患有精神分裂異常，即於國軍高雄總醫院住院治療，自
    89年8月19日起於國立成功大學醫學院附設醫院門診藥物治
    療，現仍追蹤治療中，並領有重大傷病卡。又因甲○○無判
    斷是非能力，自78年退伍迄今多年來沒有工作，卻被朋友誘
    騙簽發本票新臺幣400,000元。甲○○因精神耗弱，為免再
    次情形發生，爰依法聲請鈞院對甲○○為輔助宣告，並選定
    聲請人為甲○○之輔助人等語。
三、經查：
  （一）聲請人係甲○○之父親，業據其提出戶籍謄本2件在卷
        可憑，揆諸上開規定，本件聲請人聲請對甲○○為輔助
        宣告，自屬有據。
  （二）又聲請人主張甲○○患有精神分裂症，領有重大傷病卡
        之事實，業據聲請人提出國立成功大學醫學院附設醫院
        診斷證明書影本1件、全民健康保險證明卡影本1件為證
        ，且本院於99年7月29日在鑑定人行政院衛生署臺南醫
        院醫師黃隆山面前訊問甲○○，甲○○對於本院之問話
        雖能明確回答，但表示耳邊常有不明聲音出現，又鑑定
        醫師對甲○○為精神鑑定結果認：「一般醫學檢查：個
        案意識尚稱清晰，對問話能回答，能自我進食，四肢方
        便能自我行動，大小便及個人衛生尚能自我處理。精神
        檢查方面：個案現仍有精神病的症狀，如幻聽、妄想、
        思考貧乏等精神病的症狀，個案並領有精神分裂症的重
        大傷病卡，個案的自我照顧能力呈明顯不足，故其為意
        思表示或受意思表示或辨識其意思表示效果之能力顯有
        不足。鑑定判斷：基於受鑑定人有精神分裂症致其為意
        思表示或受意思表示、辨識其意思表示效果之能力顯有
        不足，且接受治療後回復可能性甚低，因而不能管理自
        己財產，可為輔助宣告。」等語，有本院99年7月29 日
        訊問筆錄1件在卷可憑，是聲請人聲請對甲○○為輔助
        宣告為有理由，應予准許。
四、次查，聲請人乙○○（28年6月7日生，身分證統一編號：
    Ｚ000000000號，住臺南縣麻豆鎮海埔里6鄰莊禮寮1號之5）
    為受輔助宣告之人甲○○之父親，有戶籍謄本2件附卷可參
    ，其應能善盡輔助甲○○之責任，聲請人亦向本院表示其願
    擔任受輔助宣告之人甲○○之輔助人，且聲請人之配偶即相
    對人之母親黃初枝亦表示贊同由聲請人擔任受輔助宣告之人
    甲○○之輔助人，本院因認由聲請人乙○○擔任甲○○之輔
    助人，最能符合受輔助宣告之人甲○○之最佳利益，爰選定
    聲請人乙○○為受輔助宣告之人甲○○之輔助人。
五、依民事訴訟法第624條之1第3項、第608條第1項，裁定如主
    文。
中    華    民    國    99    年    7     月    30    日
                  家事法庭    法  官  葉惠玲
正本係照原本作成。
如不服本裁定關於選定輔助人之部分，應於送達後10日內向本院
提出抗告狀，並繳納抗告費新臺幣1千元；其餘關於輔助宣告之
部分，不得抗告。
中    華    民    國    99    年    7     月    30    日
                              書記官  謝麗首

司法院資訊處製作；財團法人民間司法改革基金會備份。
